# 资本的划分

提问人：sky5511fly 时间：2011-02-08 18:16:08
由中国国际贸易促进委员会XX省分会、XX市高新技术产业开发区管理委员会出资成立某公司，这样的股东性质属于国家资本还是国有、集体法人资本？

回答人：chenyiwei
很奇怪这种组织和机构为何具有成为公司股东的资格？一般应当是不允许的。如果有疑问，可建议进行产权界定确定属于哪一类型。